【裁判字號】    94,訴,1605
【裁判日期】    950207
【裁判案由】    強盜等
【裁判全文】
臺灣桃園地方法院刑事判決              94年度訴字第1605號
公  訴  人  台灣桃園地方法院檢察署檢察官
被      告  己○○
選任辯護人  吳秀菊律師
上列被告因強盜等案件，經公訴人提起公訴（94年度偵字第1310
9 號），本院判決如下：
    主  文
己○○踰越安全設備竊盜，累犯，處有期徒刑拾月。
    事  實
一、己○○前於民國89年間因竊盜案件，經本院判處有期徒刑1
    年8 月，並強制工作3 年確定，於94年5 月19日縮刑假釋期
    滿執行完畢。猶不知悔改，復基於意圖為自己不法所有之犯
    意，於94年7 月26日下午4 時30分許，至桃園縣八德市○○
    路855 巷29號丁○○住處，攀爬跨越該處1 樓後方窗戶侵入
    該住宅（侵入住宅部分未據告訴）後，至該處2 樓丁○○之
    子戊○○房間內，竊取戊○○所有行動電話1 具及小刀1 把
    ，得手後，適丁○○之配偶丙○○欲進入該房間打電話因房
    門遭反鎖查覺有異，遂繞至該房間外陽台（陽台與房間並不
    相通）由窗戶往內查看，發覺己○○在房間內正以身體擋住
    房門，丙○○趕緊下樓告知丁○○，丁○○聞言即手持鐵棒
    至戊○○房間外陽台處喊叫，要房間內之己○○將房門打開
    ，己○○迫不得已打開房門，丁○○即衝進房間，高舉鐵棒
    嚇阻己○○，己○○一時緊張以手回擋鐵棒後欲往房門外逃
    逸，旋遭丁○○抓住衣領，己○○見狀始跪地求丁○○饒恕
    ，丁○○即將己○○帶至該房間外之2 樓飯廳並報警處理，
    在等候員警到來期間，己○○自行自其褲子口袋內取出甫竊
    得之前開小刀1 把，迨員警曾威仁及其同仁據報趕達現場，
    當場又在己○○褲子口袋內查獲所竊得之前開行動電話1具
    ，乙○○○○即欲帶同己○○回派出所製作筆錄，己○○因
    不願配合而與員警發生拉扯，幾經掙扎，乙○○○○及其同
    仁始將己○○壓制在地將其雙手反扣，再呼叫其他同仁前來
    支援，迨支援警力抵達始將己○○帶至警局制作筆錄，而查
    悉上情。
二、案經桃園縣政府警察局八德分局報告台灣桃園地方法院檢察
    署檢察官偵查起訴。
    理  由
一、訊據被告己○○固坦承有在前揭丁○○住處，為警查獲，並
    在其褲子口袋內查獲戊○○之行動電話及小刀等事實，惟矢
    口否認有何上開犯行，辯稱：94年5 月28日，在桃園大湳，
    戊○○向伊借5 萬元，有簽借據及本票，甲○○都知道，借
    據及本票都放在甲○○處，94年7 月26日戊○○打電話給伊
    說要拿音響作抵押，伊就與甲○○至戊○○住處，戊○○帶
    伊從後面窗戶進入，到戊○○房間，伊看到1 把小刀，就對
    戊○○說可否給伊，戊○○說好，伊就收起來，後來被發現
    ，戊○○就從房間陽台跑出去，手機係在案發1 、2 個禮拜
    前戊○○交給伊的；伊在警察局承認是因為警察刑求伊，在
    偵查及法院時承認是因為連絡不到甲○○才承認的，伊被屋
    主丁○○發現後，也沒有對丁○○有反抗的行為，可能是伊
    在擋丁○○的鐵棒時不小心碰到丁○○的身體而往後傾的云
    云。經查：
  (一)前揭被告己○○以攀爬跨越窗戶之方式侵入丁○○前開住處
    ，並竊得戊○○所有行動電話1 具及小刀1 把之事實，業據
    被告己○○於警詢、偵查中檢察官訊問時及於本院94年7 月
    27日行羈押訊問、同年8 月17日訊問、同年9 月6 日行準備
    程序時均坦承不諱，核與證人丁○○、丙○○證述失竊之情
    節相符（見偵查卷第9 、10頁、第15至18頁、第54、55 頁
    、本院上開期日筆錄），並經證人乙○○○○於本院審理時
    證述屬實（見本院94年11月22日審判筆錄），復有丁○○出
    具之贓物認領保管單1 份、現場照片4 幀在卷可稽（見偵查
    卷第24至26頁），堪認被告前開於警詢、偵查中及本院調查
    審理時所供述加重竊盜犯行部分確與事實相符，堪可信實，
    被告有上開加重竊盜犯行已足認定。
  (二)被告嗣後於本院審理時翻異前詞改稱：伊進入丁○○住處並
    非要行竊，係戊○○於94年5 月28日向伊借5 萬元未還，在
    案發前1 、2 個禮拜戊○○將手機拿給伊的，7 月26日當天
    戊○○說要拿音響作抵押，帶伊由窗戶進入丁○○上開住處
    ，在戊○○房間，戊○○將小刀送給伊，後來被發現，戊○○即由房間陽台跑出去云云。然查：被告事後所辯上開各情
    ，業據證人戊○○於本院審理時否認在卷（見本院94年12月
    27日審判筆錄），證人戊○○復提出其服役之空軍防砲警衛
    第九一四指揮部假卡乙份，證明94年7 月26日當日其人在軍
    中服役並未例假外出，亦有前開假卡附卷可佐，被告供稱94
    年7 月26日係戊○○帶伊由窗戶進入丁○○上開住處乙節顯
    然不實。又被告聲請傳喚證人甲○○，證明戊○○向伊借錢
    及案發當日係戊○○帶伊由窗戶進入丁○○上開住處之情，
    惟查本院依被告所提供甲○○之地址依法通知甲○○2 次均
    未到庭，證人乙○○○○復於本院審理時證稱：「我們有問
    被告跟何人過去，如何過去，他有提到甲○○，我們總共3
    個警員也有跟他出去找，可是現場就是沒有他講的這個人，
    當天去了好幾個地方，去的地方都在八德，但是都沒有他說
    的這個人」等語，被告亦供稱有帶警察去甲○○住處找甲○○，但來開門的人說沒有這個人（見本院94年11月22日審判
    筆錄），則是否確有被告所指甲○○該人存在，已令人質疑
    ，而縱認確有甲○○該人，然既經乙○○○○前往甲○○住
    所均未尋獲，經本院依法通知亦未到庭，是本院已難就證人
    甲○○部分再為調查審認。惟按證人戊○○於本院審理時已
    證述並不認識被告及甲○○，亦未向被告借貸金錢等語綦詳
    ，再徵諸苟有被告所辯上情，衡情被告在遭丁○○、丙○○
    發現之際及嗣後乙○○○○據報趕抵現場詢問案情時，即應
    立時向其等吐露該情以證明清白，惟被告當場並未提及伊與
    戊○○間有債務糾紛之事，已據證人丁○○、曾威仁於本院
    審理時證述屬實（見本院94年11月22日、12月27日審判筆錄
    ），抑且被告在案發後歷時警詢、偵查至本院進行準備程序
    及第1 次審理程序止，非但未曾提及該情，反於偵審中一再
    坦認伊有前揭踰越窗戶侵入丁○○上開住處竊盜之犯行，均
    如前述，其事後於本院審理中始提出上情資為竊盜犯行之抗
    辯，顯悖於常情，被告所辯戊○○簽予伊之本票及借據都放
    在甲○○處一節，復衡與常情事理有違，此外被告復無法提
    出其所指戊○○所簽立之本票及借據以實其說，益見被告上
    開所辯各節，顯係事後避就卸責之詞，委無足採。
  (三)又被告辯稱伊遭製作筆錄之員警刑求，將伊帶到一個房間，
    手銬把伊銬住，用手從後面勾住伊脖子，叫伊要承認，另外
    1 個警察用1 本書一直打伊胸部，大概弄了十幾分鐘，再把
    伊帶上去做筆錄，還打電話到刑事組，叫刑事組繼續修理伊
    ，伊就配合他們，伊入所時身體檢查之傷都是警察對伊刑求
    造成的云云。查被告經本院裁定羈押，於94年7 月27日入桃
    園看守所時，經所方人員依被告自述及目視結果，認受有右
    肩擦傷、右手掌背浮腫、胸口有內傷等傷害，有台灣桃園看
    守所94 年9月12日桃所憲衛字第0949901870號函暨函覆桃園
    看守所新收（借提還押）收容人內外傷紀錄表1 份及照片4
    幀附卷可稽，雖堪認被告本件為警查獲翌日入所時身體確受
    有前述傷害。然查，證人即為被告製作警詢筆錄之乙○○○○於本院審理時證稱：「警詢筆錄全部都是照被告講的來記
    ，並沒有人刑求他」等語詳確（見本院94年11月22日審判筆
    錄），而經本院勘驗被告之警詢錄音光碟結果，被告之警詢
    筆錄係採全程連續錄音，並未中斷，詢問過程中均伴有電腦
    鍵盤敲擊聲，員警詢問被告時並未有恐嚇或脅迫之語氣，而
    被告回答問話之語氣亦正常、自然，並無停滯、猶豫之情，
    筆錄內容與警員與被告間對話內容均相符，有本院94年10月
    20日勘驗筆錄附卷可憑，徵之被告先供述伊肩部的傷係伊用
    手去擋丁○○鐵棒時太用力，丁○○往後傾，鐵棒剛好打在
    伊肩膀而受傷云云，後改稱伊肩部的傷是警察刑求的云云，
    嗣再改稱肩部的傷可能是警察來的時候伊不小心碰到云云，
    前述供述不一，從而，被告辯稱伊身上的傷是製作警詢筆錄
    之警察邊作筆錄邊刑求伊而造成云云，已難輕信。再觀諸被
    告在員警曾威仁據報趕抵現場時，因不願隨同曾威仁員警回
    派出所而與之發生拉扯，最後經曾威仁等人壓制在地並將其
    雙手反扣始就範一節，業據證人丁○○、丙○○、曾威仁證
    述屬實，並為被告所不否認，而被告與員警發生拉扯之經過
    （壓制在地、雙手反扣），復與被告所受傷害之情狀亦若合
    符節（右肩擦傷、右手掌背浮腫、胸口內傷），是或因被告
    與員警發生拉扯始致被告受有該等傷害，衡情並非全然不可
    想像之事。而況被告之警詢筆錄內容雖坦認有至丁○○上開
    住處行竊之事實，惟堅決否認有於行竊後當場對被害人丁○○施以強暴脅迫之準強盜行為，此亦與被告嗣後於偵審中供
    述有行竊事實但無當場對被害人施強暴脅迫之辯解均一致，
    而與被害人丁○○於警詢時指述被告於行竊後有當場強搶其
    手持鐵管之準強盜行為（按本院認證人丁○○此部證述內容
    不可採，理由詳如後述）相佐，則苟被告所指伊因遭警刑求
    才配合警察作筆錄等情屬實，則員警又焉有於筆錄中仍記載
    被告否認部分犯行之可能，益徵證人曾威仁所證被告之警詢
    筆錄都是依被告陳述內容而記載，並未刑求一節屬實，至為
    可信，被告辯稱有遭警刑求，其警詢筆錄內容非出於任意性
    之供述云云，核屬杜撰之詞，洵無可信。
  (四)雖公訴人依丁○○於警詢中之供述，指被告於遭丁○○發現
    竊盜犯行並上前制止時，出手猛推丁○○（起訴書誤載為己○○），使丁○○後傾，以此強暴之方式欲逃離現場，認被
    告犯刑法第329 條、第330 條第1 項之加重準強盜罪云云。
    惟被告堅決否認有出手猛推丁○○之強暴行為，辯稱伊被屋
    主丁○○發現後，丁○○拿著鐵棒進入房間，作勢要拿鐵棒
    要打伊頭，伊就用手去擋，有碰到丁○○的身體，他才往後
    傾，伊沒有要反抗等語。查證人丁○○就當時發生經過之證
    述，於警詢及偵查中雖均證稱其持鐵管衝進房間時，被告想
    要脫逃，即搶其鐵管等語（見偵查卷第18、55頁），惟於本
    院審理時則證稱：「（問：你發現被告在行竊後，你如何處
    理？）我就拿一支鐵棒衝到2 樓陽台，從陽台外面對屋裡的
    被告說你出來，．．接著被告就把房間的門打開，我就衝進
    去，把手中拿的鐵棒舉高要嚇他，他就跪下來求我放了他。
    （問：你在抓他的過程中他有無對你的身體有攻擊的行為？
    ）沒有。（他有無推你？）沒有，但是我一進去房間，我拿
    鐵棒嚇他，他可能以為我要打他，一時緊張，就往外衝，這
    個時候他的手有碰到我身體一下，但我馬上把他的衣領抓住
    不讓他離開，這時他就跪在地上求我，到警察來之前，也都
    沒有對我為任何的攻擊行為。（問：你進入二樓房間時，他
    是否有要搶你的鐵棒？）他是擋，不是要搶我的鐵棒。（問
    ：94年8 月4 日偵查庭時你對檢察官說，你要進去房間時，
    被告有擋著門不讓你進去，後來他還用雙手跟你搶鐵棒，你
    是不是有這樣講？）我有無這樣講我不記得了，但我的意思
    是被告有用手來擋鐵棒，他可能以為我要打他，他應該是沒
    有要跟我搶的意思，只是擋」、「（問：被告有無抓你的鐵
    棒？）他是二隻手舉起來擋我的鐵棒，我太太就過來，被告
    就放手馬上跪下去求我太太和我原諒他」等語（見本院94年
    10月18日、12月27日審判筆錄），證人丁○○就被告係搶其
    鐵棒或擋其鐵棒一節前後供述不盡相符，惟觀之證人丁○○
    於本院審理時一再證稱其高舉鐵棒嚇阻被告，被告乃以手回
    擋鐵棒而非搶其鐵棒一節，與證人丙○○於本院審理時所證
    情節相符（見本院94年10月18日審判筆錄），且衡之被告在
    遭屋主丁○○當場逮獲，復見丁○○高舉鐵棒作勢毆打狀，
    情急之下以手回擋鐵棒以自保，尚與常情無違，證人丁○○
    於警詢及偵查中所證被告有強搶其手中鐵棒一情，或係丁○○出於誤認或於陳述時表達不盡明瞭所致，是本院認當以丁○○、丙○○於本院審理時互核相符之證述為可採，從而，
    即難認被告有何防護贓物或脫免逮捕而當場強搶被害人鐵棒
    之強暴脅迫行為，另證人丁○○或丙○○自始至終均未提及
    被告有於行竊後遭丁○○發覺上前制止而出手猛推丁○○致
    後傾之情狀，而遍查全卷亦無公訴人所指此部情節之其他證
    據佐證，公訴人指述被告有出手猛推丁○○之準強盜行為，
    尚有誤解。本件不能證明被告犯準強盜罪，被告應係犯加重
    竊盜罪。
  (五)綜上，本件事證明確，被告踰越安全設備竊盜之加重竊盜犯
    行堪以認定，應依法論科。
二、核被告己○○所為，係犯刑法第321 條第1 項第2 款之踰越
    安全設備竊盜罪。按被告行竊後旋為被害人丁○○當場發覺
    ，惟被告並未有因防護贓物或脫免逮捕而施強暴脅迫之行為
    ，已如前述，公訴意旨漏未斟酌此點，而認被告係犯刑法第
    329 條、第330 條第1 項之加重強盜罪，尚有未洽，惟其基
    本事實同一，本院自應予審理，並變更其起訴法條。末查被
    告有如事實欄所載之科刑執行紀錄，有台灣高等法院被告前
    案紀錄表在卷可稽，其受有期徒刑之執行完畢後，5 年以內
    再犯本案之罪，係累犯，應依刑法第47條規定加重其刑。爰
    審酌被告前有多次竊盜前科紀錄，最近一次竊盜犯行於94年
    5 月19日甫縮刑假釋期滿執行完畢，有前述被告前案紀錄表
    可參，竟仍不知悔悟，再度涉犯本案，及其犯罪之動機、目
    的、手段，踰越安全設備侵入他人住宅竊盜所生之危害程度
    、對被害人造成之損害及被告犯罪後猶飾詞圖卸尚無悔意、
    被害人丁○○事後表示不願原諒被告（見本院94年12月27日
    審判筆錄）等一切情狀，量處如主文所示之刑。
據上論斷，應依刑事訴訟法第299 條第1 項前段、第300 條，刑
法第321 條第1 項第2 款、第47條，判決如主文。
本案經檢察官徐則賢到庭執行職務。
中    華    民    國    95    年    2     月    7     日
                  刑事第七庭審判長法  官  孫惠琳
                                  法  官  賴淑美
                                  法  官  林惠霞
以上正本證明與原本無異。
如不服本判決應於收受送達後10日內向本院提出上訴書狀。
                                  書記官  陳恩如
中    華    民    國    95    年    2     月    7     日
附錄本案論罪科刑法條全文
刑法第321條
犯竊盜罪而有左列情形之一者，處6 月以上、5 年以下有期徒刑
：
一  於夜間侵入住宅或有人居住之建築物、船艦或隱匿其內而犯
    之者。
二  毀越門扇、牆垣或其他安全設備而犯之者。
三  攜帶兇器而犯之者。
四  結夥三人以上而犯之者。
五  乘火災、水災或其他災害之際而犯之者。
六  在車站或埠頭而犯之者。
前項之未遂犯罰之。


司法院資訊處製作；財團法人民間司法改革基金會備份。
